【裁判字號】    90,訴,274
【裁判日期】    900410
【裁判案由】    毒品危害防制條例
【裁判全文】
台灣桃園地方法院刑事判決                            九十年度訴字第二七四號
    公  訴  人  臺灣桃園地方法院檢察署檢察官
    被      告  甲○○
右列被告因違反毒品危害防制條例案件，經檢察官提起公訴（九十年度毒偵緝字第三
一號），本院判決如左：
        主  文
甲○○施用第壹級毒品，處有期徒刑捌月。又施用第貳級毒品，處有期徒刑伍月。應
執行有期徒刑拾月。
        事  實
一、甲○○曾因施用第二級毒品安非他命案件，經本院裁定送觀察、勒戒後，認有繼
    續施用毒品之傾向，再裁定令入戒治處所施以強制戒治期滿，由本院於民國（下
    同）八十九年二月八日判決免刑確定。竟不知悔改，自八十九年八月二十五日八
    時許採尿回溯前四日內，在台灣地區，施用第一級毒品海洛因一次，又於八十九
    年八月二十四日二十三時許，在桃園縣大溪鎮廟前十八之一００號施用第二級毒
    品安非他命一次，為警於八十九年八月二十五日上午三時四十分許在上址查獲。
二、案經台北市政府警察局南港分局報請台灣桃園地方法院檢察署檢察官偵查起訴。
        理  由
一、訊據被告甲○○固坦承前揭施用第二級毒品犯行不諱，惟矢口否認有何施用第一
    級毒品犯行，辯稱可能係吸入在場友人摻有海洛因香煙之二手煙云云。惟查：（
    一）、被告甲○○於查獲日上午八時許所採集之尿液經送驗，結果呈甲基安非他
    命及嗎啡陽性反應，此有台北市立療養院八十九年八月三十日之煙毒尿液檢驗報
    告書一紙在卷可稽。而煙毒尿液檢驗方法中之「螢光偏極免疫分析法」為利用試
    劑中所含有的螢光抗原抗體與檢體中所含有藥物之抗原競爭結合之原理來測定檢
    體中所含藥物濃度之一種分析方法；「薄層層析法」為利用檢體中所含有的藥物
    在特殊薄層片上展開的速度不同而來分辨檢體中所含有藥物種類的方法；「閾值
    」為一個濃度代表之稱謂，凡高於該濃度則為「陽性」，低於該濃度則為「陰性
    」，行政院衛生署所定安非他命之閾值為500ng/ml、嗎啡為300ng/ml。本件台北
    市立療養院之尿液檢驗方法係併用螢光偏極免疫分析法（閾值：安非他命500ng/
    ml、嗎啡300ng/ml）及薄層層析法（閾值：安非他命500ng/ml、嗎啡300ng/ml）
    二種檢驗法，二種方法皆呈現陽性反應，始出具前揭安非他命及嗎啡均陽性之報
    告書，此亦有該療養院九十年三月二十日北市療驗字第九０六０二一三０００號
    函一份附卷可參。（二）、按初次施用毒品者，經人體代謝作用於八小時內即有
    約百分之八十之量排出，二十四小時之後，即有約剩餘量之百分之九十再排出，
    七十二小時之後仍有殘餘微量排出，吸用者個人體質不同，其排出時間亦會有所
    差異，尤其成癮者（抗藥性強）其於吸食後一百二十小時內所採之尿液，配合較
    具公信力之儀器（如氣相質譜儀），仍可能被檢測出，此有憲兵司令部八十年三
    月二十五日（八０）鑑驗字第０九九九號函一份附卷可稽。被告所採尿液既呈嗎
    啡陽性反應，被告自八十九年八月二十五日上午八時許回溯一百二十小時內施用
    一次第一級毒品海洛因之犯行，洵堪認定。（三）、被告曾因施用第二級毒品安
    非他命案件，經本院裁定送觀察、勒戒後，認有繼續施用毒品之傾向，再裁定令
    入戒治處所施以強制戒治期滿，由本院於八十九年二月八日判決免刑確定，有台
    灣高等法院被告全國前案紀錄表一紙附本院卷及本院八十七年度易字第二七六八
    號判決書一份附毒偵字卷可稽，其於五年內再犯本案，事證明確，被告犯行堪予
    認定。
二、核被告所為，係犯毒品危害防制條例第十條第一項、第二項之罪。其持有毒品之
    低度行為為施用毒品之高度行為所吸收，不另論罪。被告所犯上開二罪間，犯意
    各別，罪名不同，應分論併罰。被告曾因施用第二級毒品安非他命案件，經本院
    裁定送觀察、勒戒後，認有繼續施用毒品之傾向，再裁定令入戒治處所施以強制
    戒治期滿，由本院於八十九年二月八日判決免刑確定，有台灣高等法院被告全國
    前案紀錄表一紙附本院卷及本院八十七年度易字第二七六八號判決書一份附毒偵
    字卷可稽，其於五年內再犯毒品危害防制條例第十條之罪，經本院依檢察官聲請
    ，裁定先令入戒治處所施以強制戒治，有本院八十九年度毒聲字第六二四四號裁
    定一份附卷（毒偵字卷）可稽，是依同條例第二十三條第二項前段之規定，不待
    強制戒治期滿，逕予依法論科。爰審酌被告前經本院為免刑判決確定後，仍不知
    悔改、警惕，猶繼續施用毒品、犯後未坦承悔悟及犯罪所生危害等一切情狀，分
    別量處如主文所示之刑，並定其應執行刑。
據上論斷，應依刑事訴訟法第二百九十九條第一項前段，毒品危害防制條例第十條第
一項、第二項、第二十三條第二項前段，刑法第十一條前段、第五十一條第五款，判
決如主文。
本案經檢察官廖江憲到庭執行職務。
中      華        民        國       九十     年     四     月    十    日
                                  台灣桃園地方法院刑事第二庭
                                      法  官  張淑芬
右正本證明與原本無異。
如不服本判決，應於判決送達後十日內向本院提出上訴狀( 應附繕本 )，上訴於
臺灣高等法院。
                                    書記官   黃文琪
中        華        民        國    九十    年    四    月     十八     日
附論罪科刑依據之法條：
毒品危害防制條例第十條
施用第一級毒品者，處六月以上五年以下有期徒刑。
施用第二級毒品者，處三年以下有期徒刑。


司法院資訊處製作；財團法人民間司法改革基金會備份。
